臺灣臺北地方法院刑事裁定　　　　　　　　　　　　　九十一年度聲再字第二一號
　　再審聲請人　丙○
　　即受判決人　原名陳正富）.
右列再審聲請人因恐嚇案件，對於本院管轄第一審中華民國八十年四月三十日確定判
決（八十年度訴字第一一六號），聲請再審，本院裁定如左：
    主  文
再審之聲請駁回。
    理  由
一、聲請再審意旨詳如附件之再審聲請狀所載。
二、按有罪之判決確定後，有左列情形之一者，為受判決人之利益，得聲請再審：一
    、原判決所憑之證物已證明其為偽造或變造者。二、原判決所憑之證言、鑑定或
    通譯已證明其為虛偽者。三、受有罪判決之人，已證明其係被誣告者。四、原判
    決所憑之通常法院或特別法院之裁判已經確定裁判變更者。五、參與原判決或前
    審判決或判決前所行調查之法官，或參與偵查或起訴之檢察官，因該案件犯職務
    上之罪已經證明者，或因該案件違法失職已受懲戒處分，足以影響原判決者。六
    、因發現確實之新證據，足認受有罪判決之人應受無罪、免訴、免刑或輕於原判
    決所認罪名之判決者。前項第一款至第三款及第五款情形之證明，以經判決確定
    ，或其刑事訴訟不能開始或續行非因證據不足者為限，得聲請再審，刑事訴訟法
    第四百二十條定有明文。次按不得上訴於第三審法院之案件，其經第二審確定之
    有罪判決，如就足生影響於判決之重要證據漏未審酌者，亦得為受判決人之利益
    ，聲請再審，刑事訴訟法第四百二十一條亦有明文。
三、核諸再審聲請人之聲請意旨無非以本院八十年度訴字第一一六號確定判決認定之
    事實不實在，該案實情為甲○○竊取伊機車，乙○○、甲○○誣告為其再審理由
    ，然按：（一）刑事訴訟法第四百二十條第一項第六款所謂確實之新證據，係指
    當時已經存在而發現在後，原審法院不及調查斟酌，且可認為確實足以動搖原確
    定判決，而為受判決人有利認定之證據。且該條文所謂確實之新證據，固非以絕
    對不須經過調查程序為要件，但必須可認為確實足以動搖原確定判決而為受判決
    人有利之判決者為限，倘受判決人因對有利之主張為原確定判決所不採，事後任
    意由人出一證明書，證明受判決人前次為有利之主張，係屬實在，憑以聲請再審
    ，此項證據既非判決後所發現，又非不須調查之確定新證據，顯然不足以使原確
    定判決發生動搖，即難據以開始再審（最高法院四十九年度臺抗字第七二號、同
    院五十年度臺抗字第一０四號判例可資參照），查聲請人所稱有在場之人、在旁
    店家生意人、豆漿店老闆、員工可證上開案件實情為甲○○竊取其機車乙節，並
    未具體陳報證人之確實姓名年籍以明是否確有其人，所為聲請之程序違背規定；
    且就該證據之本身形式上觀察，亦非顯然可認為足以動搖原確定判決者，揆諸前
    開判例意旨，自不合於刑事訴訟法第四百二十條第一項第六款所稱之「確實」之
    新證據。是其以此聲請再審之程序既違背規定，為不合法，應予駁回。（二）又
    上開確定判決之告訴人乙○○、甲○○均未曾因該案受誣告罪之有罪判決確定，
    有該二人之臺灣高等法院檢察署刑案紀錄簡覆表在卷可稽，是聲請人以之聲請再
    審，亦不符首揭法條之規定，為不合法。（三）此外聲請人其他所述，亦均與刑
    事訴訟法第四百二十條第一項各款所列之再審事由無涉。因此揆諸前揭規定，本
    件再審聲請人主張聲請再審為不合法，應予駁回。
四、依刑事訴訟法第四百三十三條，裁定如主文。
中      華      民      國    九十一    年     十一     月     十五     日
                                      臺灣臺北地方法院刑事第四庭
                                          法  官  歐陽漢菁
右正本證明與原本無異。
如不服本裁定應於送達後五日內向本院提出抗告狀。
                                          書記官  沈 芳 君
中      華      民      國    九十一    年     十一     月   二十一     日
